【裁判字號】    97,交聲,896
【裁判日期】    970717
【裁判案由】    聲明異議
【裁判全文】
臺灣高雄地方法院刑事裁定             97年度交聲字第896號
原處分機關  高雄市政府警察局
異  議  人  乙○
上列異議人即異議人因違反道路交通管理處罰條例案件，對於
高雄市政府交通局於中華民國97年5 月2 日所為之處分（高市交
裁字第裁32-B00000000號），聲明異議，本院裁定如下：
    主  文
異議駁回。
    理  由
一、按汽車駕駛人，行經有燈光號誌管制之交岔路口闖紅燈者，
    處新臺幣（下同）1800元以上5400元以下罰鍰；汽車駕駛人
    有道路交通管理處罰條例第53條情形者，除依原條款處罰鍰
    外，並予記點3 點，道路交通管理處罰條例第53條第1 項、
    第63條第1 項第3 款亦分別定有明文。
二、本件異議人即受處分人乙○於民國97年4 月24日上午10時40
    分許，駕駛車牌號碼1726-LY 自用一般小客貨車，沿高雄市
    ○○路由北往南方向行駛，行經沿海二路與利昌街口之停止
    線前，號誌燈號已為紅燈，詎其貿然闖越紅燈，適為在該路
    段執行臨檢勤務之高雄市政府警察局交通大隊警員甲○○發
    覺而攔停，並以異議人有違反道路交通管理處罰條例第53條
    第1 項規定之行為，當場掣單舉發。嗣異議人於舉發通知單
    上所載應到案日期即97年5 月9 日前，向原處分機關提出申
    訴，原處分機關於97年5 月2 日以異議人駕駛自用一般小客
    貨車行經有燈光號誌管制之交岔路口闖紅燈之違規事實，依
    道路交通管理處罰條例第53條第1 項、第63條第1 項第3 款
    及違反道路交通管理事件統一裁罰基準及處理細則第43條、
    第44條及基準表之規定，裁處異議人2700元罰鍰，並記違規
    點數3 點。
三、訊據異議人固坦承有於前述時間、地點，駕駛自小客貨車，
    行經前揭有燈光號誌管制之交岔路口闖越紅燈等情，惟辯稱
    ：我在沿海二路、茂大街口停等紅綠燈，警察吹哨子要我通
    過路口繼續直走，我才繼續往前闖越沿海二路與利昌街口的
    紅燈。否則沿海路的紅燈都是連鎖的，紅燈時全路段都是紅
    燈，沒必要只闖一個紅燈云云，請求撤銷原處分。
四、經查：
  (一)異議人於前揭時間、地點，駕駛前揭車輛闖紅燈，並經警
    攔停等情，業經證人即本案掣單舉發異議人前開違規行為
    之高雄市政府警察局交通大隊警員甲○○於本院97年6 月9
    日調查期日中到庭結證稱：我當天執行巡邏勤務取締交通違
    規，經過中鋼到沿海二路與茂大街口，當時正好是紅燈，因
    中鋼公司東門出來的都是大型車，倘有兩部車同時停在沿海
    二路與茂大街口，中鋼公司東門的車就無法轉出來，所以中
    鋼公司的義交指揮停在我們巡邏車前面的兩部車往前走，我
    們巡邏車也跟著走，後來見該兩部車就又穿越沿海、利昌街
    口，我們就開巡邏車在沿海、永光街口攔截到異議人的車子
    ，我先下車，我同事再開巡邏車繼續追前面那一部。我開單
    舉發異議人違規時，異議人要求我在紅單上註明「有義交指
    揮通過沿海及茂大街口」等語，核與警員甲○○當庭提出中
    鋼公司東門與沿海二路、茂大街口位置圖1 份相符，並有高
    雄市政府警察局高市警交字第B00000000 號舉發違反道路交
    通管理事件通知單（上註記「有義交指揮其通過沿海、茂大
    路口」）1 份在卷可考，證人甲○○前揭證述應可採信。
  (二)異議人固不否認義交指揮其通過沿海二路與茂大街口，其接
    續闖越沿海二路與利昌街口之紅燈，並經員警攔停舉發之事
    實。惟辯稱，因沿海路上4 個紅綠燈連在一起，距離很近，
    義交要我走，我以為他要我連闖4 個紅燈云云。惟查，本件
    沿海二路與茂大街口指揮交通之人員係受中國鋼鐵股份有限
    公司聘僱，在該處管制交通以便於公司大型車輛自茂大街上
    東門之進出一情，業經證人甲○○證述明確，則外觀上與一
    般交通警察指揮車輛通行之情形不同，應可知悉該交通指揮
    人員催促異議人所駕駛、在沿海二路與茂大街口停等紅燈之
    自小客貨車快速通過路口，係因該路口交通上之特殊需求，
    並無要求異議人連續通過沿海二路上4 個紅綠燈路口之意思
    。又在一般情況，交通警察指揮在路口停等紅綠燈之車輛通
    過路口，駕駛人亦應不至誤認員警有要求其連續闖越所經過
    路口紅燈之意思，是自不得以中國鋼鐵股份有限公司聘僱之
    交通指揮人員指揮其通過沿海二路與茂大街口之紅燈，其接
    續通過沿海二路與利昌街口紅燈之違規行為即可免責。末以
    ，依證人甲○○所述，異議人當日連續闖過沿海二路與茂大
    街口、利昌街口紅燈，至沿海二路與永光街口始追到異議人
    並攔停舉發，攔停當時沿海二路與永光街口號誌已轉為綠燈
    等語，佐以異議人亦稱，其認沿海二路與茂大街口之義交，
    係要求其連續闖過4 個紅燈等情綜合觀之，異議人主觀上既
    已形成連闖4 個紅燈之決意，縱沿海路上紅燈均為連鎖，對
    其闖紅燈之決定亦不構成影響，是異議人前揭所辯，尚屬無
    據。是異議人前揭闖紅燈之違規事實堪可認定。
五、從而，異議人確有於前揭時間，地點，駕駛自小客貨車行經
    有燈光號誌管制之交岔路口闖紅燈之行為，自屬違反道路交
    通管理處罰條例第53條第1 項之規定，而異議人於舉發通知
    單上所載應到案日期前，即向原處分機關提出申訴，原處分
    機關乃依道路交通管理處罰條例第53條第1 項、第63條第1
    項3 款、違反道路交通管理事件統一裁罰基準及處理細則暨
    基準表之規定，裁處異議人2700 元罰鍰，並記違規點數3
    點，經核並無違誤，本件異議為無理由，自應予以駁回。
據上論斷，應依道路交通案件處理辦法第19條，裁定如主文。
中    華    民    國    97    年    7     月     17    日
                  交通法庭    法  官    王  琁
以上正本證明與原本無異。
如不服本裁定，應於收受送達後5 日內向本院提出抗告狀。
中    華    民    國    97    年    7     月    17    日
                              書記官    黃國忠


司法院資訊處製作；財團法人民間司法改革基金會備份。
